【裁判字號】    98,交聲,893
【裁判日期】    980610
【裁判案由】    聲明異議
【裁判全文】
臺灣高雄地方法院交通事件裁定         98年度交聲字第893號
原處分機關  交通部公路總局高雄區監理所
異  議  人  甲○○
上列受處分人因違反道路交通管理處罰條例案件，對於交通部公
路總局高雄區監理所所為之處分（原處分：高監營裁字第裁80-B
C0000000號），聲明異議，本院裁定如下：
    主  文
異議駁回。
    理  由
一、原處分意旨略以：異議人即受處分人甲○○於民國97年10月
    6 日上午11時44分許騎乘車號YF3-308 號重型機車，沿高雄
    市○○○ 路北往南方向行駛，行經凱旋三路與二聖路口時，
    因凱旋路口為紅燈，異議人機車停止時，超越路口之停止線
    ，經高雄市政府警察局交通警察大隊逕行舉發異議人「駕車
    闖紅燈（含紅燈左轉）」，並開立高市警交相字第BC000000
    0 號舉發違反道路交通管理事件通知單，而交通部公路總局
    高雄區監理所則認異議人係「不遵守道路交通標誌（按應係
    『標線』之誤載）之指示」，改依道路交通管理處罰條例第
    60條第2 項第3 款及第63條第1 項規定，於98年3 月31日以
    高監營裁字第裁80-BC0000000號裁決書裁處異議人罰鍰新臺
    幣（下同）1,800 元，並記違規點數1 點。異議人接獲裁決
    書後，不服上開裁決處分，於法定期間內向本院聲明異議。
二、本件異議意旨略以：異議人騎機車從凱旋路北上到二聖路時
    ，發覺鐵路平交道已放下閘門，所以到平交道北側待二聖路
    綠燈後，過凱旋路，在二聖路口等凱旋路綠燈，向南去一心
    路過平交道前往瑞北路送東西，但凱旋路、二聖路口並無待
    轉區，所以異議人便在採證照片所示之處作二段式轉彎，應
    屬正確，原處分實有不當，為此，請求撤銷原處分等語。
三、按汽車駕駛人，駕駛汽車不遵守道路交通標誌、標線、號誌
    之指示，處新臺幣900 元以上1,800 元以下罰鍰，道路交通
    管理處罰條例第60條第2 項第3 款定有明文。次按停止線，
    用以指示行駛車輛停止之界限，車輛停止時，其前懸部分不
    得伸越該線。本標線設於已設有「停車再開」標誌或設有號
    誌之交岔路口，鐵路平交道或行人穿越道之前方及左彎待轉
    區○○○○道路交通標誌標線號誌設置規則第170 條第1 項
    亦定有明文。
四、經查：
  (一)異議人於97年10月6 日上午11時44分許騎乘車號YF3- 308號
    重型機車，沿高雄市○○○ 路北往南方向行駛，行經凱旋三
    路與二聖路口時，因凱旋路口為紅燈，異議人機車停止時，
    超越路口之停止線，經高雄市政府警察局交通警察大隊逕行
    舉發異議人「駕車闖紅燈（含紅燈左轉）」，並由原處分機
    關改就其駕車不遵守道路交通標線之指示部分之交通違規行
    為裁處罰鍰1,800 元之事實，有高雄市政府警察局97年11月
    7 日高市警交相字第BC0000000 號舉發違反道路交通管理事
    件通知單、原處分機關98年3 月31日以高監營裁字第裁80-B
    C0000000號裁決書各1 份、採證照片2 張附卷可稽，且異議
    人亦不否認於上開時、地騎乘系爭重型機車等情，是異議人
    確有於上開時、地騎乘系爭機車遇紅燈時，停車超越路口停
    止線之行為甚明。
  (二)另異議人雖執上詞聲明異議，然查，經本院委請轄區員警現
    場調查高雄市○○路與凱旋路口鐵路平交道每日之封閉時間
    ，該路口平交道每日封閉時段為上午9 時30分至11時，有高
    雄市政府警察局交通大隊98年6 月6 日高市警交三字第0980
    017531號函暨所附現場告示牌相片2 張在卷可稽，而本件異
    議人經過該路口之時間為97年10月6 日上午11時44分，並非
    該路口平交道封閉之時間，此亦可觀舉發異議人之2 張現場
    採證照片中有多部車輛沿二聖路行駛通過該路口等情甚明，
    是異議人於上開時間騎乘機車經過高雄市○○路與凱旋路口
    時，該路口之平交道既未封閉，足認異議人所稱：其騎機車
    從凱旋路北上到二聖路時，發覺鐵路平交道已放下閘門，所
    以到平交道北側待二聖路綠燈後，過凱旋路，在二聖路口等
    凱旋路綠燈，向南去一心路過平交道前往瑞北路送東西云云
    ，均係虛構卸責之詞，不足採信；另參以本院觀察卷附2 張
    現場採證照片所示，異議人之機車從紅燈亮起18.7秒至19.6
    秒間仍向前前進些許距離，若果真如異議人所述其係沿二聖
    路由東往西方向至該處停車待轉，異議人在照片所示時間應
    該剛完成從二聖路方向轉至凱旋路方向之待轉動作（因機車
    仍在前進），則以當時照片中異議人機車左側另有1 部白色
    自用小客車超越停止線停在該路口，並佐以異議人當時機車
    停止位置判斷，異議人應無從越過該靜止之白色小客車到達
    其照片中之停止位置（亦即異議人之待轉轉向行進路徑遭受
    該白色自小客車阻擋），益徵異議人所述係沿二聖路由東往
    西方向至該處停車待轉云云，均非實情，而可確認異議人當
    時係騎乘機車沿凱旋路由北往南方向至凱旋路、二聖路口違
    規超越停止線無疑。是本件異議人既有如前述之交通違規行
    為，原處分機關乃予以裁決，並依道路交通管理處罰條例第
    60條第2 項第3 款及第63條第1 項規定裁處異議人罰鍰1,80
    0 元，並記違規點數1 點，於法並無不合。從而，本件異議
    為無理由，應予駁回。
五、依道路交通案件處理辦法第19條前段，裁定如主文。
中    華    民    國    98    年    6     月    10    日
                      交通法庭      法  官  陳盈吉
以上正本證明與原本無異。
如不服本裁定，應於收受送達後5 日內向本院提出抗告狀。
中    華    民    國    98    年    6     月    10    日
                                    書記官  陳展榮


司法院資訊處製作；財團法人民間司法改革基金會備份。
